臺灣高等法院臺中分院民事裁定　　　　　 100年度聲字第40號
聲　請　人　洪愿
　　　　　　洪翎峰
上列聲請人因與相對人吳春壽間損害賠償事件，聲請法官迴避，
本院裁定如下：
    主  文
聲請駁回。
聲請程序費用由聲請人負擔。
    理  由
一、聲請意旨略以：聲請人與吳春壽間就本院99年度上易字第39
    8號損害賠償事件，分由吳惠郁法官為受命法官，行準備程
    序，調查證據並試行和解或行調解程序。而吳惠郁法官卻於
    民國99年11月2日及100年3月22日兩次庭期均未曾試行和解
    或調解，即訂於100年4月20日言詞辯論，不符合一般法官希
    望當事人和解之常態，顯然吳法官心中早有定論要判聲請人
    敗訴。且聲請人另提起確認界址訴訟，目前在台灣彰化地方
    法院96年度簡上字第11號審理中，本件99年度上易字第398
    號案件之訴訟標的應待確認界址訴訟判決後始能確定，因此
    吳法官應先停止本案訴訟，待該前開確認界址事件判決後始
    能正確審理本案，吳法官不待前開確認界址事件判決，且未
    於庭前看完本案相關卷宗，整理出如何審理本案之方法與步
    驟，亦不知本件訴訟標的如何而來，對於聲請人於民事上訴
    狀聲請調查之證據亦未調查不完備即草草結束，足見吳法官
    審理聲請人與吳春壽間99年度上易字第398號損害賠償事件
    顯有偏頗之虞，爰依法聲請法官迴避云云。
二、按遇法官有應自行迴避而不自行迴避以外之情形，足認其執
    行職務有偏頗之虞者，當事人得聲請法官迴避。惟除迴避之
    原因發生在後或當事人知悉原因在後，當事人如已就該訴訟
    有所聲明或為陳述後，不得依前開事由聲請法官迴避。此為
    民事訴訟法第33條第1項第2款與第2項所揭示。而所謂足認
    法官執行職務有偏頗之虞之情形，應以法官對於訴訟標的有
    特別利害關係，或與當事人之一造有密切之交誼或嫌怨，或
    基於其他情形客觀上足疑其為不公平之審判者為其原因事實
    ，若僅憑當事人之主觀臆測，或不滿意法官進行訴訟遲緩，
    或認法官指揮訴訟欠當，則不得謂其有偏頗之虞（最高法院
    69年台抗字第457號判例意旨參照）。舉例而言，法官就當
    事人聲明之證據不為調查；於訴訟進行中有所指揮或裁判，
    致當事人一造不利，在主觀上疑其不公；當事人對於法官之
    執行職務曾加指摘等情形，尚不得遽認法官已因此與有嫌怨
    而疑其執行職務有偏頗之虞（最高法院18年抗字第342號、
    27年抗字第304號、27年抗字第552號判例意旨參照）。又有
    迴避之原因，依同法第34條第2項、第284條之規定，應提出
    能即時調查之證據以釋明之。
三、經查，聲請人所舉前開本案受命法官應予迴避之原因，尚非
    受命法官對於訴訟標的有何特別利害關係，或其與當事人之
    一造有密切交誼或嫌怨，復無客觀上足疑其為不公平審判者
    。至聲請人所稱受命法官對聲請人聲明之證據不為調查；於
    訴訟進行中未試行和解或調解云云，主觀上疑受命法官有不
    公之虞，亦不得憑為受命法官是否具備執行職務偏頗之原因
    。揆諸前開最高法院判例意旨與民事訴訟法之規定，聲請人
    主張之原因即與法官應予迴避之情形不符，其亦未能提出其
    他可供即時調查之證據予以釋明，則聲請人以受命法官執行
    職務有偏頗之虞為由，聲請法官迴避，自非適法。從而，聲
    請人之聲請，並無理由，不應准許。
四、依民事訴訟法第95條、第78條，裁定如主文。
中    華    民    國   100    年    4     月    29    日
                民事第七庭    審判長法  官  饒鴻鵬
                                    法  官  陳毓秀
                                    法  官  李平勳
以上正本係照原本作成。
不得抗告。
                                    書記官  劉恒宏
中    華    民    國   100    年    4     月    29    日
                                                      Ｓ